臺灣高雄地方法院民事裁定
110年度消債更字第303號
聲  請  人  葉冠佐  
0000000000000000

代  理  人  陳韋樵律師
上列當事人因消費者債務清理事件聲請更生，本院裁定如下：
    主  文
聲請人葉冠佐自中華民國一一一年四月十三日下午四時起開始更
生程序。
命司法事務官進行本件更生程序。
    理  由
一、聲請意旨略以：伊有不能清償債務情事，前向本院聲請調解
    債務清償方案，雖與金融機構協商成立，然伊尚有其他非金
    融機構債權人之債務須償還，雖勉為持續繳納協商金額，卻
    隨時有毀諾之風險。伊又未經法院裁定開始清算程序或宣告
    破產，爰聲請更生等語。　
二、按債務人不能清償債務或有不能清償之虞者，得依本條例所
    定更生或清算程序，清理其債務；債務人無擔保或無優先權
    之本金及利息債務總額未逾新臺幣（下同）12,000,000元者
    ，於法院裁定開始清算程序或宣告破產前，得向法院聲請更
    生；法院開始更生程序之裁定，應載明其年、月、日、時，
    並即時發生效力；法院開始更生或清算程序後，得命司法事
    務官進行更生或清算程序，必要時得選任律師、會計師或其
    他適當之自然人或法人1人為監督人或管理人，消費者債務
    清理條例（下稱消債條例）第3條、第16條第1項、第42條第
    1項、第45條第1項分別定有明文。
三、經查：
  ㈠聲請人曾請求前置調解成立，約定自民國110年11月起，分18
    0期，利率0％，每月清償266元，現尚未毀諾，此有本院110
    年度司消債調字第404號調解筆錄（本案卷第5頁）、滙豐銀
    行陳報狀（本案卷第73頁）可參。又聲請人現每月收入約51
    ,466元，扣除個人必要生活費17,303元、子女扶養費17,303
    元後（詳後述），雖尚餘16,860元，惟上述調解範圍並未將
    滙豐汽車股份有限公司、良京實業股份有限公司之債權共計
    1,239,179元列入協商債權，以聲請人每月所餘之16,860元
    ，顯然無法全數償還，應認聲請人收入有限，有不可歸責於
    己之事由，致履行原協商條件有困難，而得聲請更生，合先
    敘明。
  ㈡聲請人於108年度無申報所得，109年度申報所得為352,899元
    ，平均每月所得約29,408元（本裁定計算式均採元以下4捨5
    入），名下無財產；又聲請人於108年10月至109年6月於金
    淇企業有限公司任臨時工，日薪1,400元，收入共計315,000
    元，109年7月10日至110年3月27日於崧倉工程有限公司任焊
    接工，收入共計486,000元，110年3月15日至6月22日於長逸
    企業有限公司任職，收入共計105,118元，110年7月至9月15
    日於宸鋒機械工程有限公司任焊接工，收入共計138,000元
    ，期間於110年8月4日至8月25日於長逸企業有限公司兼職焊
    接工，收入共計18,480元，110年9月16日至10月7日於生名
    企業有限公司任職，收入共計13,900元，110年10月8日起於
    長逸企業有限公司任焊接工，110年10月至111年1月平均每
    月收入約51,466元【計算式：（40,518＋51,830＋49,630＋63,
    887）÷4＝51,466】，未領取補助或給付等情，有108年至109
    年綜合所得稅各類所得資料清單及財產歸屬資料清單（本案
    卷第99至101頁）、財產及收入狀況說明書（本案卷第8至10
    頁）、債權人清冊（本案卷第129頁）、戶籍謄本（本案卷
    第105頁）、勞工保險被保險人投保資料表（本案卷第85頁
    ）、個人商業保險查詢結果表（本案卷第136頁）、財團法
    人金融聯合徵信中心前置協商專用債權人清冊（本案卷第11
    至12頁）、信用報告（本案卷第13至14頁）、社會補助查詢
    表（本案卷第44至46頁）、租金補助查詢表（本案卷第47頁
    ）、勞動部勞工保險局函（本案卷第67頁）、勞動部勞動力
    發展署高屏澎東分署函（本案卷第68頁）、健保投保紀錄（
    本案卷第16頁）、存簿（本案卷第76至82頁、第86至97頁、
    第132至134頁）、帳戶存入款項說明書（本案卷第130至131
    頁）、金淇企業有限公司陳報狀（本案卷第60頁、第120頁
    ）、崧倉工程有限公司陳報狀（本案卷第125至126頁）、宸
    鋒機械工程有限公司陳報狀（本案卷第65至66頁）、生名企
    業有限公司陳報狀（本案卷第122頁）、長逸企業有限公司
    陳報狀（本案卷第69至71頁、第74至75頁）、長逸企業有限
    公司薪資表（本案卷第162頁）、收入切結書（本案卷第15
    頁、第98頁）、聲請人111年1月21日陳報狀（本案卷第127
    頁）等附卷可證。依聲請人上述工作、收入及財產情況，堪
    認以其於長逸企業有限公司110年10月至111年1月平均每月
    收入51,466元，核算其償債能力，較為妥適。
  ㈢關於聲請人必要生活費用部分，聲請人主張每月支出21,000
    元（包含每月房屋租金5,000元）云云，並提出租賃契約（
    本案卷第102至104頁）為證。惟按債務人必要生活費用，以
    最近1年衛生福利部或直轄市政府所公告當地區每人每月最
    低生活費1.2倍定之，消債條例第64條之2第1項定有明文。
    本院參酌衛福部社會司所公告111年度高雄市最低生活費為1
    4,419元，又該最低生活費用之標準，係照當地最近1年平均
    每人可支配所得中位數60％訂定，依其基準之家庭收支調查
    報告調查表格式所示有關經常性支出之調查項目，包括利息
    支出、食品、衣著、房租及水費、電費、醫療保健、交通、
    娛樂、教育等，已涵蓋聲請人所陳報之支出項目。是本院認
    聲請人必要生活費用以最低生活費之1.2倍即17,303元計算
    已足，逾此範圍難認必要。
  ㈣關於聲請人扶養支出部分，聲請人稱須負擔未成年長女李○蓁
    、長子李○箖之扶養費，每月共20,000元。經查：李○蓁係10
    0年10月生，李○箖係102年8月生，於108年度至109年度均無
    申報所得，名下無財產，未領取補助等情，有戶政資料（本
    案卷第34頁）、稅務電子閘門財產所得調件明細表（本案卷
    第116至119頁）、社會補助查詢表（本案卷第38至43頁）、
    前配偶李宜潔陳報狀（本案卷第147至160頁）在卷可查。李
    ○蓁、李○箖既均未成年，名下復無財產，堪認有受扶養之權
    利。按受扶養者之必要生活費用，準用第1項規定計算基準
    數額，並依債務人依法應負擔扶養義務之比例認定之，消債
    條例第64條之2第2項亦有明定。以111年度高雄市每人每月
    最低生活費14,419元之1.2倍即17,303元，與前配偶李宜潔
    共同負擔，聲請人應負擔17,303元（計算式：17,303×2÷2＝1
    7,303），逾此範圍，不予採計。
　㈤承上，聲請人目前每月收入51,406元，扣除個人必要支出17,
    303元、子女扶養費17,303元後，剩餘16,860元，而聲請人
    目前負債總額為1,414,015元（本院110年度司消債調字第40
    4號卷第26至29頁、本案卷第163至164頁，包括：滙豐銀行
    、中國信託銀行、滙豐汽車股份有限公司、良京實業股份有
    限公司），以每月所餘逐年清償，至少須約7年（計算式：1
    ,414,015÷16,860÷12≒7）始能清償完畢，應認其已不能清償
    債務。此外，聲請人無擔保或無優先權之債務總額未逾12,0
    00,000元，且無消債條例第6條第3項、第8條或第46條各款
    所定駁回更生聲請之事由存在。則聲請人聲請更生為有理由
    ，應予准許，爰命司法事務官進行本件更生程序。
四、依消債條例第11條第1 項、第45條第1 項、第16條第1 項，
    裁定如主文。
中　　華　　民　　國　　111 　年　　4 　　月　　13　　日
              　　民事庭　　法　官　賴寶合
以上正本係照原本作成。
本裁定不得抗告。
中　　華　　民　　國　　111 　年　　4 　　月　　13　　日
  　                        書記官　胡美儀